臺灣臺北地方法院交通事件裁定　　　　　　　　　　九十一年度交聲字第一八八號
　　異　議　人
　　即受處分人　甲○○
右列異議人即受處分人因違反道路交通管理處罰條例案件，對於台北市交通事件裁決
所中華民國九十一年一月三十日所為之處分（原處分案號：北市裁三字第駕裁二二－
Ｃ00000000號），聲明異議，本院裁定如左：
    主  文
異議駁回。
    理  由
一、聲明異議意旨略以：異議人即受處分人甲○○於民國九十年十一月九日下午二時
    許，在台北縣新莊市○○路旁小吃店吃飯，見拖吊車停放在受處分人所有車號Ｂ
    Ｙ─九三五七號自小客車前，急忙上前；詎執行拖吊員警葉英傑態度惡劣，要求
    受處分人提示證件，經受處分人告以未攜帶證件，員警見受處分人電請太太將證
    件送至現場，即自行離去，絕無員警所指不理會員警自行離去之情事，舉發事由
    與事實顯然不符，況受處分人所有汽車前方停有拖吊車，後方又有一部三陽ＣＲ
    Ｖ休旅車，倘拖吊車未先行離去，受處分人如何將車輛開出云云。
二、按汽車停車時，禁止臨時停車處所不得停車；汽車駕駛人停車時，在禁止臨時停
    車處所停車者，處新台幣（下同）六百元以上一千二百元以下罰鍰；如有不服從
    交通勤務警察稽查者，處三千元以上六千元以下罰鍰，並記違規點數一點。道路
    交通安全規則第一百十二條第一項第一款、道路交通管理處罰條例第五十六條第
    一項第一款、第六十條第一項、第六十三條第一項第一款分別定有明文。又逕行
    舉發違反道路交通管理事件，經汽車所有人依通知單之應到案日期前到案，並告
    知違規駕駛人姓名、身分證統一編號及住址者，處罰機關應即另行通知違規駕駛
    人到案依法處理；逾應到案日期，處罰機關應依道路交通管理處罰條例第八十五
    條第三項規定處罰該汽車所有人，違反道路交通管理事件統一裁罰標準及處理細
    則第二十四條亦定有明文。
二、經查：
（一）本件受處分人所有車號ＢＹ─九三五七號自小客車，於九十年十一月九日下午
      二時十四分許，經執行交通勤務之台北縣警察局新莊分局員警發覺違規在禁止
      臨時停車處所停車，於執行拖吊時，因受處分人適時到場，員警依拖吊作業規
      定放車，並請求受處分人提供駕照、行照，惟受處分人因不服從交通勤務警察
      稽查，進入車內拒絕出示駕照、行照，即逕行駕車離去。員警乃以受處分人有
      前揭違規「在禁止臨時停車處所停車」及「拒出示駕照、行車執照」之違規事
      由，逕行拍照後掣單舉發，嗣受處分人雖依限申訴，但未告知實際違規駕駛人
      姓名，原處分機關乃依道路交通管理處罰條例第五十六條第一項第一款、第六
      十條第一項規定，裁處異議人罰鍰三千九百元，並依同條例第六十三條第一項
      規定，記違規點數一點。有卷附台北縣警察局舉發違反道路交通管理事件通知
      單通知聯（北縣警交字第Ｃ00000000號，車主姓名誤載為「蔡輝躍」
      ）、照片、台北市交通事件裁決所違反道路交通管理事件裁決書（北市裁三字
      第駕裁二二－Ｃ00000000號）、交通違規案件陳述書、台北縣政府警
      察局新莊分局九十一年一月二日新警交裁字第三四九三六號書函、台北市交通
      事件裁決所送達證書、車籍作業系統查詢認可資料等件在卷足憑。
（二）按「紅實線」設於路惻者，用以禁止臨時停車，道路交通標誌標線號誌設置規
      則第一百四十九條第一項第一款第五目定有明文。查本件受處分人所有車號Ｂ
      Ｙ─九三五七號自小客車，於九十年十一月九日下午二時十四分許，為警發覺
      違規停靠在台北縣新莊市○○路劃有紅色實線之道路右側一情，為受處分人所
      不爭執，且有卷附現場採證照片一幀可稽，足徵原處分機關認定受處分人在禁
      止臨時停車處所違規停車一節，並無違誤。而舉發之員警於受處分人違規停車
      現場，在受處分人未到場前，既經當場拍照採證，顯有逕行舉發並執行拖吊淨
      空道路之意，此觀諸受處分人於聲明異議狀自稱其於員警執行拖吊時適時上前
      ，員警要求其提出證件供稽查自明。受處分人辯稱員警甚連違規停車亦未舉發
      即行離去云云，顯與常情有間，自非可採。
（三）又按，交通警察摯發舉發違反道路交通管理處罰條例所列違規事實，本質上為
      行政處分，係公務員基於職務上權力，依法就特定具體事件所為具公法上效果
      之單方面行政行為，基於公務員為公法上行為具有公信力之原則，該行政行為
      當可被推定為真正，其據以依法處分之事實認定亦為正確無誤。如前所述，受
      處分人於舉發員警執行拖吊之際，適時返回該處，衡情倘受處分人非進入車內
      拒絕出示駕照、行照，並逕行駕車離去，員警當可依法摯單舉發其在禁止臨時
      停車處所違規停車之行為，並要求受處分人立時在上開舉發違反道路交通管理
      事件通知單上簽名，絕無另外耗費送達所需之時間、郵費，事後以逕行舉發方
      式通知之理。顯見原舉發機關函稱：受處分人「進入車內後拒絕出示駕、行照
      並逕行駕車離去」一情，亦屬可信。至受處分人主張其於九十年十一月九日下
      午二時，尚以門號0000000000號行動電話與太太聯繫云云，至多僅
      得證明其於為警拍照舉發之同日下午二時十四分許「前」，有無與太太聯繫之
      事實，與其是否拒絕出示駕駛執照及行車執照，不服從交通勤務警察之稽查，
      即逕行開車離去一節，尚有未為涉，難為有利受處分人之認定。揆諸前揭說明
      ，員警所指其不服稽查，既合常情，受處分人又無其他積極反證可資佐憑，自
      堪推定行政行為為真正。此外，依照片所示，受處分人所有上開自小客車後方
      ，雖確停有一部銀色汽車，然兩車間之距離，已足可讓受處分人將車駛離，所
      辯拖吊車未先行離去，即無法將車輛開出云云，難脫矯飾卸責之嫌。本件事證
      明確，受處分人所有上開被舉發自用小客車確有前揭違規在禁止臨時停車之處
      所停車，且不服交通勤務警察稽查等之違規事實，均堪認定。
三、綜上所述，受處分人既有前揭所述違規停車及不服稽查之行為，原處分機關依道
    路交通管理處罰條例第五十六條第一項第一款、第六十條第一項規定及違反道路
    交通管理事件統一裁罰標準表，裁處其罰鍰三千九百元，並依同條例第六十三條
    第一項規定，記違規點數一點，即無違誤。受處分人猶執前詞，指摘原處分不當
    ，為無理由，自應將其異議駁回。
據上論斷，應依道路交通案件處理辦法第十九條，裁定如主文。
中    華    民    國      九十一      年      九      月      十三      日
                                      臺灣臺北地方法院交通法庭
                                          法  官  吳  秋  宏
右正本證明與原本無異。
如不服本裁定，應於送達後五日內，向本院提出抗告狀。
                                          書記官  林  碧  華
中    華    民    國      九十一      年      九      月     十三      日
